# 关于加工收入的确认问题

提问人：shenben_777 时间：2019-12-22 08:05:13
问题：关于收入确认的问题？
背景：企业 A 主要从事稀土分离业务， 2019 年 11 月 20 日企业接到一个受托加工合同，合同约定，客户提供 1000 吨稀土矿，根据化验单，各种含量超过 2% 的各种稀土氧化物为总计为 700 吨，根据行业通用的加工回收量 92% 计算企业最终加工完毕总计应返还给客户 644 吨分离的氧化物，加工一吨氧化物的加工费为 3.5 万，根据应返还的氧化物数量计算，总计应收取加工费 2254 万元，客户要求的交货日期为 2019 年 12 月底同时开具发票。企业正常的生产线的生产量为每月可以生产 200 吨氧化物，完全生产完该批氧化物到年底根本无法完成。因此企业利用自己的库存量进行交货。
可能的会计处理：
1 、该种情况下，如果企业按照全额确认加工收入视乎不合适，因为企业实质上并未完成全部加工。
2 、从交易的实质上看，企业按期交货，可以看作该笔交易为一项非货币性资产交换，如果按照非货币性资产交换来处理
换入的原材料入账价值 = 换出的库存商品的公允价值-收取的加工费 2254万元 + 支付的相关税费
同时确认部分收入 = 换出商品的公允价值-换出商品的账面价值3 、按照收入准则进行处理，其销售的就是库存商品，可以全额确认收入，其对价为收取的加工费 + 收取的原材料的公允价值

回答人：chenyiwei
总体上看，该业务仍然是受托加工，按净额法确认收入更合适。由于此处的标的物（稀土氧化物）并非民法上的 “特定物” 而是 “种类物”，企业有权随时以相同数量和品质的同种货物替换（我理解对方也应当完全清楚这个情况）。在此情况下，本企业仅仅就所提供的加工服务收取加工费，不享有或承担商品所有权上主要风险与报酬这一点仍未改变，因此不能仅仅以实物流无法追踪，或者所交付的氧化物并非客户交付的矿石加工而得，就认为应当采用总额法确认收入和成本。
但是，取得客户提供的矿石时，企业应将其作为自己的存货进行会计处理（按取得日的市场价格作为成本入账），同时贷记一项负债（如其他流动负债）。后续将氧化物交付客户时，按该项负债金额冲减应确认的收入。